---
title: "AS02_R-Intermediate"
author: "你是誰 R09342000 新聞所碩五"
date: "2021/03/09"
output:
  html_document:
    number_sections: no
    theme: united
    highlight: tango
    toc: yes
    toc_depth: 4
    toc_float:
      collapsed: no
---

```{r setup, include=FALSE}
knitr::opts_chunk$set(echo = TRUE, results = 'hold', comment = '#>', error = TRUE)
```

## 作業: R-Intermediate

滿分 120 分，超過 100 分會以實際分數登記 e.g. 118 分。

### for loop & conditional statement (40 分)

有位同學小軒非常偏食，又會因為某些原因恣意的拒吃某些店家。請依照小軒的飲食禁忌，利用迴圈與條件判斷，印出一週中每天各自小軒**會吃**的店家。

- 飲食條件一: 若當天為週間的奇數日(週一、週三、週五)，僅吃名稱長度為奇數的店家
- 飲食條件二: 若當天為週間的偶數日(週二、週四)，僅吃名稱中包含"水餃"的店家
- 飲食條件三: 若當天為週六，僅吃名稱中包含"館"的店家
- 飲食條件四: 若當天為週日，小軒節食都不吃，請印出**一次**"週日小軒都不吃"

上面的條件看來有些複雜，下方提供提示:   

- 本題可以利用雙層迴圈   
- 判斷店名長度可以利用`str_length()`函數，像是`str_length("小軒")` 的結果是 2   
- 判斷店名是否包含特定字詞，可以利用正規表達式，之後會教學，可以先用 `str_detect(字串, "關鍵字")`判斷，舉例來說，`str_detect("信陽麵館", "館")` 會得到 TRUE   
- 最後一部分(印出**一次**"週日小軒都不吃")相對困難，可以想一下要怎麼不多印幾次，譬如利用條件判斷式 
- 若用`str_detect()`，記得先安裝 `tidyverse` or `stringr`後載入套件

```{r message=FALSE, warning=FALSE}
### your code
# install.packages("tidyverse")
# library(tidyverse)
# library(stringr)
vector_shop <- c("五九麵館", "親來食堂", "憶馬當鮮", "揪食堂韓國餐館", 
                "找碗", "大李水餃", "李記水餃", "林師傅", "馬祖麵館")
vector_weekday <- c("週一", "週二", "週三", "週四", "週五", "週六", "週日")



### result should be
# [1] "週一小軒吃揪食堂韓國餐館"
# [1] "週一小軒吃林師傅"
# [1] "週二小軒吃大李水餃"
# [1] "週二小軒吃李記水餃"
# [1] "週三小軒吃揪食堂韓國餐館"
# [1] "週三小軒吃林師傅"
# [1] "週四小軒吃大李水餃"
# [1] "週四小軒吃李記水餃"
# [1] "週五小軒吃揪食堂韓國餐館"
# [1] "週五小軒吃林師傅"
# [1] "週六小軒吃五九麵館"
# [1] "週六小軒吃揪食堂韓國餐館"
# [1] "週六小軒吃馬祖麵館"
# [1] "週日小軒都不吃"
```

### functions (i) (40 分)

承接上題，請將上方迴圈改寫為名為 `hsuan_meal()` 的函數，小軒使用此函數時會輸入當週的第幾天 e.g. 週一，以及店家名稱，並依照飲食條件得到結果。

- 預期結果舉例:
 - `hsuan_meal("週一", "林師傅")` 會得到 `週一小軒吃林師傅`
 - `hsuan_meal("週二", "親來食堂")` 會得到 `週二小軒不吃親來食堂`
 - `hsuan_meal("週日", "找碗")` 會得到 `週日小軒不吃找碗`

```{r message=F, warning=F}
vector_shop <- c("五九麵館", "親來食堂", "憶馬當鮮", "揪食堂韓國餐館", 
                "找碗", "大李水餃", "李記水餃", "林師傅", "馬祖麵館")
vector_weekday <- c("週一", "週二", "週三", "週四", "週五", "週六", "週日")

### your code

### result should be

# hsuan_meal("週一","林師傅")
# [1] "週一小軒吃林師傅"

# hsuan_meal("週二","親來食堂")
# [1] "週二小軒不吃親來食堂"

# hsuan_meal("週日","找碗")
# [1] "週日小軒不吃找碗"
```

### functions (ii) (40 分)

請撰寫一個函數 `get_zodiac()`，使用者輸入生日(字串或者數值，底下會舉例)，該函數便會告訴你所屬的星座。
不能使用他人開發好的現成函數，要自己寫喔。

- hint01: 可以利用條件判斷(if else)來比較日期
- hint02: 可以利用 `library(lubridate)` 處理使用者輸入的日期，有幾個可以用的函數譬如 `as_date()`, `month()`, `day()`
- hith03: 如果對方亂輸入，要跳出一段訊息，這邊可以考慮用 if else 解決

- 預期結果舉例:
- `get_zodiac("1996-09-25")` 會得到 `天秤座`
- `get_zodiac("1996-09-01")` 會得到 `處女座`
- `get_zodiac(19970101)` 會得到 `魔羯座`
- `get_zodiac("一九九八三月十四日")` 會得到 `請以'YYYY-MM-DD'格式輸入數字`

```{r message=F, warning=F}
### your code
# get_zodiac <- function(){
#   
# }

### test your code
# get_zodiac("1996-09-25")
# get_zodiac("1996-09-01")
# get_zodiac(19970101)
# get_zodiac("一九九八三月十四日")
```



