---
title: "Lab04_Know-Your-Data"
subtitle: "Lab04_Data-Importing-and-Manipulation"
author: "曾子軒 Dennis Tseng"
institute: "台大新聞所 NTU Journalism"
date: "2021/03/16"
output:
  xaringan::moon_reader:
    css: [default, metropolis, metropolis-fonts]
    lib_dir: libs
    nature:
      highlightStyle: github
      highlightLines: true
      countIncrementalSlides: false
      self_contained: true
---
<style type="text/css">

.remark-slide-content {
    padding: 1em 1em 1em 1em;
    font-size: 28px;
}

.my-one-page-font {
  padding: 1em 1em 1em 1em;
  font-size: 20px;
  /*xaringan::inf_mr()*/
}

</style>


# 今日重點

- Lab04
- AS03
- 上週作業檢討
- Package Installing & Loading
- Data Importing & Exporting

Appendix
- Pipe Operator
- Basic Data Manipulation
- 路徑 & 中文編碼

---

class: inverse, center, middle

# [Lab04](https://p4css.github.io/R4CSS_TA/Lab04_Homework_Know-Your-Data.html)

---

class: inverse, center, middle

# [AS03](https://p4css.github.io/R4CSS_TA/AS03_Know-Your-Data.html)

---

# 上週作業檢討

- [Lab03 範例解答連結](https://p4css.github.io/R4CSS_TA/Lab03_Homework_R-Intermediate_ref.html)
- Lab03 B. Write your own functions
 - 比起一行直接寫完，將變數運算結果賦值更好理解
```{r message=F,warning=F,eval=F}
# A
score_addoil <- function(name, score_original){
  print(str_c(name, "，你的期中考分數經過調整後是 ", ceiling(sqrt(score_original)*10), " 分，", sample(vector_addoil, 1)))
}
# B
score_addoil <- function(name, score_original){
  score_new <- ceiling(score_original^(0.5)*10)
  value_addoil <- sample(vector_addoil, 1)
  print(str_c(name, "，你的期中考分數經過調整後是 ", score_new, " 分，", value_addoil))
}
```

---

# 作業檢討

- Lab03 B. Write your own functions
 - 寫的時候建議一個步驟一個步驟進行，寫完先印出來檢查

```{r message=F,warning=F,eval=F}
score_addoil_tmp <- function(name, score_original){
  score_new <- ceiling(score_original^(0.5)*10)
  print(score_new)
}
score_addoil_tmp("子軒", 64)
```

---

# 作業檢討

- Lab03 B. Write your own functions
 - 想測試你的參數，可以先進行賦值，就可以在函數內運算

```{r message=F,warning=F,eval=F}
score_original <- 64
score_addoil_tmp <- function(name, score_original){
  score_new <- ceiling(score_original^(0.5)*10)
  score_new
}
```

---

# 作業檢討

- Lab03 B. Write your own functions
 - 比起一行直接寫完，將變數運算結果賦值更好理解
 - 想測試你的參數，可以先進行賦值，就可以在函數內運算
 - 寫的時候建議一個步驟一個步驟進行，寫完先印出來檢查
 - 不只是寫函數，只要是執行需要兩個步驟以上的任務，上述建議都適用，像是寫迴圈時，測試和檢查都很重要

---

# 作業檢討

- Lab03 A. 用 for loop 讀取多個檔案
```{r message=F,warning=F,eval=F}
library(tidyverse)
vector_file_name <- dir(path = "data/Lab03/")
df_all <- tibble() #data.frame()也可以

for (i in 1:length(vector_file_name)) {
  df_tmp <- read_csv(str_c("data/Lab03/", vector_file_name[i]))
  df_all <- df_all %>% bind_rows(df_tmp)
}

df_all #tibble
head(df_all) #dataframe
```

---

# 作業檢討

- Lab03 A. 用 for loop 讀取多個檔案：
 - 第一步：要利用複製貼上以外的方式找出檔名，所以用 `dir()`
 - 第二步：在迴圈中嘗試用 `dir()` 與 `read_csv()`，先看結果
 - 第三步：讀進檔案需要路徑現在只有檔名，所以用`str_c()`串
```{r message=F,warning=F,eval=F}
# (1)
vector_file_name <- dir(path = "data/Lab03/")
# (2)
for (i in 1:length(vector_file_name)) {
  print(vector_file_name[i])
}
# (3)
str_c("data/Lab03/", vector_file_name)
```

---

# 作業檢討

- Lab03 A. 用 for loop 讀取多個檔案：
 - 第四步：在迴圈內讀取檔案，發現會把檔案蓋掉，要想個方法
 - 第五步：多創一個空的，就可以了！
 - 印出來：tibble 直接印、dataframe 用 `head()` 免得爆掉

```{r message=F,warning=F,eval=F}
# (4)
for (i in 1:length(vector_file_name)) {
  df <- read_csv(str_c("data/Lab03/", vector_file_name[i]))
}
# (5)
df_all <- tibble() #data.frame()也可以
for (i in 1:length(vector_file_name)) {
  df_tmp <- read_csv(str_c("data/Lab03/", vector_file_name[i]))
  df_all <- df_all %>% bind_rows(df_tmp)
}
df_all;dim(df_all)
```

---
# 作業檢討

- [AS02 範例解答連結](https://p4css.github.io/R4CSS_TA/AS02_R-Intermediate_ref.html)，小軒偏食題請參考答案，這裡討論 AS02 星座題，共分為三個部分
- 偷懶的寫法 by 子軒，標準的寫法 by 綺薇，優雅的寫法 by 美瑜
- 架構
 - 重點一是處理星座，寫 if else 的方法有很多
 - 重點二是輸入值處理，有可能是字串或數值
  - 數值 e.g. `19960925`
  - 字串(a) e.g. `"1996-09-25"`
  - 字串(b) e.g. `"19960925"`
 
```{r message=F,warning=F,eval=F}
lubridate::as_date(19960925)
lubridate::as_date("1996-09-25")
lubridate::as_date("19960925")
```

---
# 作業檢討

- AS02 星座題
 - 輸入值處理，有可能是字串或數值
  - 數值 e.g. `19960925`
  - 字串(a) e.g. `"1996-09-25"`
  - 字串(b) e.g. `"19960925"`
 
```{r message=F,warning=F,eval=F}
get_zodiac <- function(input_date) {
  # as.character() 處理數值, as_date() 轉成日期
  new_date <- lubridate::as_date(as.character(input_date))
  if(is.na(new_date)) {
    print("error message")
  } else {
    # 日期區間的條件判斷
  }
}
```

---
# Package 套件

- Package
 - 套件主要由不同函數所組成，也有些儲存資料集，可以想像成一本又一本的好書
 - 套件主要放在兩個地方
        - 公共圖書館：[CRAN (Comprehensive R Archive Network)](https://cran.r-project.org/)
        - 自行出版：個人的 [Github 頁面](https://github.com/yihui/xaringan)
- 安裝套件
 - 要先把書下載下來，可以想像成去 Amazon 抓免費電子書
 - CRAN：`install.packages("tidyverse")`
 - Github：`remotes::install_github("DeveloperName/PackageName")`
 - Gihtub [範例](https://github.com/yihui/xaringan)：`remotes::install_github('yihui/xaringan')`

---
# Package 套件

- 載入套件
 - 每次看書，都要去個人的圖書館把書叫出來
 - `library(tidyverse)` or `require(tidyverse)`
 - 每次載入套件都會有訊息，這是正常的，不要怕！
- 呼叫函數
 - 使用 base R 裡面的函數像是 `mean()` 不用載入套件直接用
 - 使用 base R 以外的函數，可以載入套件後使用或是利用 `::`
        - `library(stringr);str_c("a","b")`
        - `stringr::str_c("a","b")`

---

# Package 套件

- summary
 - 套件 = 書，安裝套件 = 下載書，載入套件 = 從圖書館借書
 - 安裝只要安裝一次就好，所以安裝完程式碼可以刪掉或註解掉
 - 檔案的最上面先載入你的套件
 - 底下開始寫你的程式碼

 
```{r message=F,warning=F}
# install.packages("stringr")
library(stringr)
str_c("a","b","c", sep = ";")
```

---
# Data Importing & Exporting

- 讀取和輸出檔案的幾個重點
 - 檔案格式是什麼 e.g. .csv
 - 檔案編碼是什麼 e.g. BIG5
 - 輸出要輸出成什麼格式 e.g. .rds
- 套件與函數的使用
 - base R 就有函數 e.g. `read.csv()`
 - tidyverse 底下的 [`library(readr)`](https://readr.tidyverse.org/)
     - 檔案讀進來會是 tibble (之前提的，dataframe 的延伸)
     - 預設編碼是 UTF8，可以避免許多問題
- 今天內容
 - 只講 tabulated data，也就是 table
 - 之後還有 JSON, shapefile, html, etc.

---
# File Format 檔案格式 (table)

- delimited file
 - .csv, comma-separated values；.tsv, tab-separated values
 - use `read.**()` or `readr::read_**()`
- plain text
 - .txt, use `readLines()` or `readr::read_file()`
- excel
 - .xls, .xlsx
 - [`readxl::read_excel()`](https://readxl.tidyverse.org/), [`openxlsx::read.xlsx()`](https://ycphs.github.io/openxlsx/), [`XLConnect::loadWorkbook()`](https://github.com/miraisolutions/xlconnect)
- google sheet
 - [`googlesheets4::read_sheet()`](https://googlesheets4.tidyverse.org/)
- PDF
 - [`tabulizer::extract_tables()`](https://cran.r-project.org/web/packages/tabulizer/vignettes/tabulizer.html), [`pdftools::pdf_text()`](https://docs.ropensci.org/pdftools/)

---

# File Format - csv

- arguments of `readr::read_csv()`
 - `file`(檔案路徑)
 - `delim`(用什麼區分, 預設是 ",")
 - `col_names`(是否有預設的欄位名稱, 預設有)
 - `locale`(地區，指編碼)
 - `na`(missing value 長怎樣, 預設是 c("", "NA") )
 - `skip`(要跳過幾列, 預設 = 0)

---
# File Format - csv

```{r message=F, warning=F}
library(tidyverse)
file_p <- "data/df_zodiac_class.csv"
df_zodiac_class <- 
  read_csv(file_p)

df_zodiac_class2 <- 
  read_csv(file_p, col_names = F, skip = 1)

df_zodiac_class3 <- 
  read_csv(file_p, col_names = F, skip = 1, na = c("", "NA", "missing"))
```

---

# File Format - excel

- arguments of `readxl::read_excel()`
 - `path`(檔案路徑)
 - `sheet`(哪一張工作表，預設是第一張表)
 - `range`(範圍，函數會去讀取所有不為空的欄與列)

---
# File Format - excel

```{r message=F, warning=F}
library(readxl)
file_p2 <- "data/df_class03.xlsx"
df_class03 <- read_excel(file_p2)
# 發現有兩張工作表，先讀第一張
df_class03_A <- read_excel(file_p2, sheet = "工作表1")
# or
df_class03_A <- read_excel(file_p2, sheet = 1)
# 讀第二張
df_class03_B <- read_excel(file_p2, sheet = "工作表2")
# 讀第二張發現第三欄是註解
df_class03_B <- read_excel(file_p2, sheet = "工作表2", range = "A1:B4")
```


---
# File Encoding - csv

- 讀檔案的時候，檔案編碼可能有問題，可以用 notepad ++ / 記事本 / excel 觀察編碼
- 處理方式分三種，一種是直接更改原始檔案編碼後另存，一種是讀取檔案時設定參數，一種是讀取檔案後再來更改編碼
- 也可以懶得打開其他程式，直接用 R 讀讀看跟它拼了，很熱血
 - 如果欄位名稱是中文編碼又錯，很遺憾直接讀不進來
 - 如果欄位名稱是英文編碼又錯，那就讀得進來，那你就要讀進來之後再改編碼

---
# File Encoding - csv
- 範例一：[109Q1 實價登錄資料](https://plvr.land.moi.gov.tw/DownloadOpenData)
- column name 跟內文都是中文，編碼不是 UTF8
- 可以用 notepad ++ / 記事本 / excel 觀察編碼，或者直接用 R 讀讀看，跟它拼了

```{r message=F, warning=F, eval=F}
# 實價登錄
df_land_109Q1_test <- read_csv("data/Lab04/109Q1_a_lvr_land_a_build.csv")
# Error in make.names(x) : invalid multibyte string at '<bd>s<b8><b9>'

df_land_109Q1_test <- read_csv("data/Lab04/109Q1_a_lvr_land_a_build.csv", locale = locale(encoding = "BIG5"))
```

---
# File Encoding - csv

- 範例二：[各縣市用電資料](https://www.taipower.com.tw/tc/sell_amt_city/sell_amt_city1.aspx) 
- column name 是英文，所以讀得進來，但內文是中文，所以亂碼
- 可以用 notepad ++ / 記事本 / excel 觀察編碼，或者直接用 R 讀讀看，跟它拼了

```{r message=F, warning=F, eval=F}
# 實價登錄
df_electricity_usage_test <- read_csv("data/Lab04/electricity_usage.csv")
# no error but 亂碼
df_electricity_usage_test$county <- 
  iconv(df_electricity_usage_test$county, from = "BIG5", to = "UTF8")
```

---
# File Exporting

- 函數與檔案格式
 - 一般格式像是 .csv 用 `write.**()` or `readr::write_**()`，後者預設輸出 encoding 都是 UTF8，非常棒
 - R 內建兩個函數可以讀寫 R 的物件
     - 單一物件 .rds：`readRDS()/saveRDS()` or `readr::read_rds()/write_rds()`
         - `write_rds(mtcars, "data/mtcars.rds")`
     - 很多物件 .RData：`save()` or `load()` 
         - e.g. `save(data1, data2, file = "data/d0102.RData")`

---
# File Exporting

```{r message=F, warning=F}
file_r <- "data/Lab04/"
a <- 1
b <- 2
library(readr)

### export
write_rds(a, str_c(file_r, "a.rds"))
save(a, b, file = str_c(file_r, "a_b.RData"))

### load
a_check <- read_rds(str_c(file_r, "a.rds"))

rm(a)
rm(b)
load(file = str_c(file_r, "a_b.RData"))
```


---

class: inverse, center, middle

# The End

---

class: inverse, center, middle

# Appendix

---
# Pipe Operator

- 改變世界的管線運算子 pipe operator
 - `%>%`：趴大於趴，趴趴熊的趴，意思是傳送，把左邊傳到右邊
 - `library(magrittr)` or `library(tidyverse)`
 - 國中數學： `k(g(f(x)))`，對 `x` 用 `f()` 接著 `g()` 接著 `k()`

```{r message=F, warning=F, results=F}
# set function
five_time_add_two  <- function(x) { 5*x + 2 }
four_time_add_one  <- function(x) { 4*x + 1 }
two_time_minus_one <- function(x) { 2*x - 1 }

# use function
five_time_add_two(2)
four_time_add_one(five_time_add_two(2))
two_time_minus_one(four_time_add_one(five_time_add_two(2)))
```

---

# Pipe Operator

- 改變世界的管線運算子 pipe operator
 - 看起來比較簡潔、後續操作 table 的時候非常方便
 - 發音：描述 `%>%` 符號的時候用 pipe，在程式碼中描述用 then

```{r message=F, warning=F, results=F}
library(tidyverse)
# base R
two_time_minus_one(four_time_add_one(five_time_add_two(2)))
# use pipe
2 %>% 
  five_time_add_two() %>% 
  four_time_add_one() %>% 
  two_time_minus_one()
```

---
# Basic Data Manipulation

- 資料操作 using [`library(dplyr)`](https://dplyr.tidyverse.org/)
 - 利用 5 + 1 個動詞操作 table，第一個參數放 data，第二個參數看操作，發音是 DEE ply er，被稱為資料操作的文法
- Verbs 5 + 1
 - `select()` 選擇特定的 column
 - `filter()` 篩選特定的 row
 - `mutate()` 增加新的 column
 - `arrange()` 按照變數性質排序
 - `summarise()` 摘要變數結果
 - `group_by()`	依照類別變數分組

```{r message=F, warning=F, results=F}
library(tidyverse)
starwars
```
---
# Basic Data Manipulation

- Verbs 5 + 1
 - `select()` 選擇特定的 column
 - `filter()` 篩選特定的 row
 - `mutate()` 增加新的 column
 
```{r message=F, warning=F, results=F}
# select()
starwars[, c("name", "height")]
select(starwars, name, height)
starwars %>% select(name, height)
# filter()
starwars[starwars$height <= 160,]
starwars %>% filter(height <= 160)
# mutate()
starwars$tall <- ifelse(starwars$height <= 160, 0, 1)
starwars %>% mutate(tall = if_else(height <= 160, 0, 1))
```

---
# Basic Data Manipulation
- Verbs 5 + 1
 - `arrange()` 按照變數性質排序
 - `summarise()` 摘要變數結果
 - `group_by()`	依照類別變數分組

```{r message=F, warning=F, results=F}
# arrange()
starwars[order(starwars$height), ,drop = FALSE]
starwars %>% arrange(height)
# summarise() / summarize()
aggregate(height ~ 1, starwars, FUN = max, na.rm=TRUE)
starwars %>% summarise(height_max = max(height, na.rm = T))
# group_by() and summarise()
aggregate(height ~ gender, starwars, FUN = max, na.rm=TRUE)
starwars %>% group_by(gender) %>% 
  summarise(height_max = max(height, na.rm = T))
```

---
# Basic Data Manipulation

- 5 + 1 與其他
 - row 操作：`filter()`, `slice()`,`arrange()`
 - column 操作：`select()`, `mutate()`,`rename()`, `relocate()`
 - group of rows：`summarise()` 搭配 `group_by()`
- `dplyr` vs. `base R`：你該選擇 `dplyr` 的理由
 1. 資料操作就是一連串動作，上面的動詞讓你可以拆解動作
 2. 這些動詞的組合幾乎涵蓋了在 excel 會用到的操作
 3. 使用時不用加上引號或 `$` 就可以指涉資料欄位，適合 pipe
 4. 動詞內部參數具有高度一致性
 5. 函數底層改寫過效率高不用跑很久
- 極力推薦、用生命推薦 `dplyr`，但你堅持不用也沒關係

---
# 路徑和中文編碼

- Path 路徑
 - 相對路徑 & 絕對路徑
  - `"/Users/dennistseng/R4CSS-TA/data/Lab03/ARG.csv"`
  - `"data/Lab03/ARG.csv"`
- 如何取得路徑：除了堅持老派的手寫溫度
 - Mac：`右鍵 再按 options` or `option + command + c`
 - Windows：`shift 再按 右鍵` or `ctrl + L`
 - Windows：直接從 `address bar` or `file explorer` 複製
 - reference：[Mac](https://kknews.cc/zh-tw/news/4ze44yq.html) & [Windows](https://www.tenforums.com/tutorials/131557-copy-path-file-explorer-windows-10-a.html)
 - 路徑中的斜線與反斜線： Mac copy 得到的路徑用 `/` 間隔，可以直接使用，Windows copy 得到的路徑用 `\` 間隔，不能直接用，要修正成 `/` or `\\`
 - `"data/a.csv"` or `"data\\a.csv"` 都可以

---
# 路徑和中文編碼

- 路徑的語言
 - 英文基本上沒問題，中文可能會有問題，現在沒問題不代表以後沒問題，尤其是 Windows 非常煩人
 - 建議：R & RStudio 的路徑用英文 e.g. `C:\`；使用者名稱用英文
 - 路徑好改，使用者名稱只能新創英文帳號，若還是想用中文，可以[設置環境變數](https://github.com/wush978/DataScienceAndR/wiki/Windows%E4%B8%AD%E6%96%87%E4%BD%BF%E7%94%A8%E8%80%85%E8%88%87Rstudio%E7%9A%84%E7%92%B0%E5%A2%83%E8%AE%8A%E6%95%B8%E8%AA%BF%E6%A0%A1)
- 一些權限問題
 - R 和 RStudio 不要安裝在 Windows 的 OneDrive 資料夾
 - .R 檔案 or .Rmd 檔案最好不要放在自動跟雲端硬碟 sync 的資料夾，譬如 Google Drive 或是 Dropbox 都有危險

---
# 路徑和中文編碼

- 字元編碼 character encoding
 - 電腦用 0,1 儲存資訊，字元編碼就是利用數字代表文字與符號
- [ASCII 編碼](https://www.cs.cmu.edu/~pattis/15-1XX/common/handouts/ascii.html)：美國制定，用來對應英文符號與二進制
 - ASCII 大約可以表示 128 個文字符號和數字之間的關係
 - 舉例：e.g. `A` 的編碼是 65，也就是二進制中的 `01000001`
 - 但如果是英文以外的語言如中文，會有兩個問題
     - 符號不夠：naïve 的 ï 不在裡面，要新的編碼
     - 不同國家的符號與二進制對應方式不同：`é` vs. `ג` (法 vs. 希)
- [ANSI](https://kknews.cc/zh-tw/code/442kg42.html)：Windows 上的 code page，對應到預設編碼
 - 因應當前系統區域(locale) 決定編碼，繁體中文對應 BIG5，簡體中文對應 GB2312，日文可能是 JIS
 - 亂碼：台灣人存 ANSI，代表用 BIG5 存，日本人打開打開記事本，ANSI 判斷後用 JIS 解碼，解碼方式不對，就出現亂碼了


---
# 路徑和中文編碼

- [Unicode](https://home.unicode.org/)：納入所有字符的萬國碼
 - 收錄上百萬個文字與符號，稱為字符集(character set)
 - `U+963f` 代表 `阿`, `U+4E25` 代表 `严`, `U+0041`, 代表 `A`
 - 只規定對應方式(集合 set)，沒規定儲存方式(編碼 encoding)
 - `U+4E25` 的 `4E25` 轉成二進制為 `100111000100101`，15 位元
     - 長度問題：原本 128 個符號用 8 個位元儲存，現在要兩倍
     - 辨識問題：怎麼知道是一個符號 or 兩個符號拼在一起
 - 解決方法：需要轉成二進制的儲存方式
- [UTF-8 編碼](http://www.ruanyifeng.com/blog/2007/10/ascii_unicode_and_utf-8.html)：Unicode 的實現
 - 彈性長度：前綴數字表示長度，後面數字代表符號
 - 包含了 ASCII 的編碼，為目前網頁編碼主流，2008 年超過 60%，2015 年超過 80%

---
# 路徑和中文編碼

- 生活中遇到亂碼
 - 打開 email, excel, 記事本, notepad ++ 都可能遇到編碼問題
- 在 R/RStudio 裡面遇到亂碼
 - 判斷問題起因：檔案問題 or R/RStudio 問題 or 系統編碼問題
 - 個別檔案的編碼問題(這邊都預設你用 RStudio)
      - .R or .Rmd 的亂碼：調整預設編碼 or 以 UTF8 編碼開啟檔案，請參考[連結](https://shihs.github.io/blog/r/2018/10/04/R-RStudtio%E7%B7%A8%E7%A2%BC%E5%95%8F%E9%A1%8C/)第一部分，主要是調設定
      - 讀取 .csv or .txt 的亂碼：建議都改成 UTF8
          1. 手動更改編碼 e.g. 在記事本裡面另存成其他編碼
          2. 讀取檔案時在函數中設定編碼 e.g. `read.csv()` 裡面的參數 `fileEncoding = "UTF-8"` 
          3. 讀進檔案後再轉碼 e.g.  `df <- readLines("a.CSV", encoding="big5");df <- iconv(df, "big5", "utf8")`

---
# 路徑和中文編碼

- 在 R/RStudio 裡面遇到亂碼
 - 個別檔案的編碼問題(這邊都預設你用 RStudio)
     - 檢查編碼方式：`x <- '中文'; Encoding(x)`
     - 什麼都不設定，會用系統預設的編碼讀取檔案，底下討論
 - R/RStudio 的問題
     - R console 中文變亂碼：上網查原因 e.g. R 版本太新
     - R Studio 某些預覽有問題：上網查原因 e.g. 開發的 bug
     - 圖片預覽中文無法顯示：字體問題 (尤其 Mac)，之後討論
 - 系統編碼問題
     - 讀檔的編碼改了依然有中文亂碼：R 會用系統的預設編碼
     - 利用 `Sys.getlocale()` 查看編碼，利用 `Sys.setlocale()` 更改編碼，兩個參數， `category` 代表要修改的[類別](https://www.csie.ntu.edu.tw/~r95053/samples/collection/backup/locale2.html)，`locale` 代表系統區域

---
# 路徑和中文編碼

- 在 R/RStudio 裡面遇到亂碼
 - 系統編碼問題
     - Mac：`Sys.setlocale(category = "LC_ALL", locale = "UTF-8")`
     - Win：`Sys.setlocale(category = "LC_ALL", locale = "cht")`
- 路徑和中文編碼 Summary
 - Windows 很不友善、路徑跟檔案名稱最好都英文
 - 編碼有很多種，能用 UTF-8 就用 UTF-8
 - 亂碼可能是檔案編碼、R/RStudio 的 bug、系統預設編碼
 - .R 亂碼調整 file encoding
 - 讀 csv 可以手動調整、讀取時設定、讀取後轉換
 - 顯示中文有問題可能是 bug，或是要調整系統編碼

---



class: inverse, center, middle

# The End




